ACORDAO-COMPLETO-2343406

ACÓRDÃO DE RELAÇÃO

ACÓRDÃO DE RELAÇÃO 557/2019 ATA 2/2019 - SEGUNDA CÂMARA

Acórdão 557/2019-TCU-Segunda Câmara
Os Ministros do Tribunal de Contas da União, reunidos em Sessão de 2ª Câmara, ACORDAM, por unanimidade, com fundamento nos arts. 143, inciso V, alínea "a", 235, 237, inciso VII e parágrafo único, e 250, inciso I, do Regimento Interno do TCU, aprovado pela Resolução nº  246, de 2011, em conhecer da presente representação, para no mérito considerá-la improcedente, indeferir o pedido de medida cautelar suspensiva e fazer as determinações abaixo indicadas:
1. Processo TC-Processo 000.381/2019-5 (REPRESENTAÇÃO) 
	1.1. Representante: Engeprom Engenharia Ltda. (CNPJ 04.762.861/0001-68) .
	1.2. Órgão/Entidade: Departamento Penitenciário Nacional - DEPEN.
	1.2. Relator: Ministro-Substituto André Luís de Carvalho.
	1.4. Representante do Ministério Público: não atuou.
	1.5. Unidade Técnica: Secretaria de Controle Externo de Aquisições Logísticas (Selog) .
	1.6. Representação legal: Lecir Manoel da Luz (OAB/DF 1.671) e outros, representando a Engeprom Engenharia Ltda.
	1.7. Determinar à Selog que adote as seguintes medidas:
	1.7.1. realize a oitiva do Departamento Penitenciário Nacional - DEPEN para que, no prazo de até 15 (quinze) dias, se pronuncie em relação aos seguintes pontos relativos ao Pregão Eletrônico 32/2018, sem prejuízo de que apresente as informações que julgar necessárias e designação formal de interlocutor que conheça da matéria para dirimir eventuais dúvidas, informando nome, função/cargo, e-mail e telefone de contato:
	1.7.1.1. alegadas irregularidades e inconsistências na planilha final aprovada no certame, especialmente quanto: 
	1.7.1.1.1. valor do salário do encarregado (R$ 1.614,80) em divergência com o informado pelo Sinduscon (R$ 2.242,00) ; 
	1.7.1.1.2. divergência de percentuais de encargos sociais previstos, como os percentuais de SESI, 13º, Férias, Aviso Prévio Trabalhado, Salário Educação e Ausência por Doença, em desacordo com a IN MPDG 5/2017; 
	1.7.1.1.3. percentuais diferentes dos encargos sociais para cada tipo de profissional, o que não corresponderia às determinações legais, além de infringir o item 7.2.1.2 do edital, que considera inexequíveis as propostas que apresentem valores da planilha de custo inferiores aos fixados em instrumento de caráter normativo obrigatório, tais como leis, medidas provisórias e convenções coletivas de trabalho vigentes;
	1.7.1.1.4. atestado que habilitou a licitante declarada vencedora não teria sido acompanhado de cópia do contrato correlato, conforme seria exigido pelo subitem 8.8.5.4 do edital;
	1.7.1.1.5. a licitante declarada vencedora teria também apresentado um atestado de construção de supermercado que não faz menção às exigências do subitem 8.7.4.2 do edital, referentes à quantidade mínima de postos contemplados para as atividades que especifica;
	1.7.2. realize a oitiva da Construtec Engenharia e Construção Ltda., para que , no prazo de até 15 (quinze) dias, se manifeste, caso queira, sobre os fatos constantes no subitem 1.7.1. retro; 
	1.7.3. envie a cópia do presente Acórdão, acompanhado do parecer da unidade técnica, à representante, ao Departamento Penitenciário Nacional - DEPEN e à Construtec Engenharia e Construção Ltda; e
	1.7.4. arquive os presentes autos.

Segunda Câmara

Engeprom Engenharia Ltda. (CNPJ 04.762.861/0001-68).

ACORDAO-COMPLETO-2416315

Acórdão de Relação 7114/2020 - Segunda Câmara

Acórdão de Relação

ACORDAO-COMPLETO-2378589

Acórdão de Relação 1379/2020 - Segunda Câmara

ACORDAO-COMPLETO-2355557

Acórdão de Relação 4978/2019 - Segunda Câmara

ACORDAO-COMPLETO-2348270

Acórdão de Relação 2253/2019 - Segunda Câmara

ANDRÉ DE CARVALHO

Lecir Manoel da Luz (OAB/DF 1.671) e outros, representando a Engeprom Engenharia Ltda.

Não atuou.

REPRESENTAÇÃO (REPR)

Secretaria de Controle Externo de Aquisições Logísticas (Selog).